臺灣板橋地方法院刑事判決　　　　　　100年度訴緝字第246號
公　訴　人　臺灣板橋地方法院檢察署檢察官
被　　　告　王祥宇
上列被告因毒品危害防制條例案件，經檢察官提起公訴（98年度
毒偵字第3989號），被告於準備程序中就起訴事實為有罪之陳述
，經告知簡式審判程序之旨，並聽取當事人之意見後，經合議庭
裁定由受命法官獨任行簡式審判程序，本院判決如下：
    主    文
王祥宇施用第一級毒品，處有期徒刑柒月，扣案海洛因（純質淨
重伍點壹參公克）、裝盛前開海洛因之包裝袋拾個均沒收銷燬
之，注射針筒陸支、電子磅秤壹臺、分裝袋伍拾貳個、分裝器貳
支均沒收。又施用第二級毒品，處有期徒刑月，扣案甲基安非
他命（驗餘淨重貳點柒零壹玖公克）、裝盛前開甲基安非他命之
包裝袋伍個均沒收銷燬之，吸食器壹個沒收。應執行有期徒刑捌
月，扣案海洛因（純質淨重伍點壹參公克）、甲基安非他命（驗
餘淨重貳點柒零壹玖公克）、裝盛前開海洛因之包裝袋拾個、
裝盛前開甲基安非他命之包裝袋伍個均沒收銷燬之，注射針筒陸
支、電子磅秤壹臺、分裝袋伍拾貳個、分裝器貳支、吸食器壹個
均沒收。
    事    實
一、王祥宇前於民國95年間因施用毒品案件，經本院以95年度毒
    聲字第976 號裁定送觀察、勒戒，認有繼續施用毒品之傾向
    ，復經本院以96年度毒聲字第2293號裁定令入戒治處所施以
    強制戒治，於97年9 月10日停止戒治執行完畢，由臺灣板橋
    地方法院檢察署檢察官以97年度戒毒偵字第494 號為不起訴
    處分確定。詎仍不知警惕，基於施用第1 級毒品海洛因之犯
    意，於98年5 月30日10時許，在其位於新北市板橋區（改制
    前為臺北縣板橋市○○○路35號3 樓之住處內，以注射方式
    施用第1 級毒品海洛因1 次。另基於施用第2 級毒品甲基安
    非他命之犯意，於前開時、地，以燒烤方式施用第2 級毒品
    甲基安非他命1 次。嗣於同年月30日15時30分許，在新北市
    ○○區○○路35號1 樓為警查獲。王祥宇於有偵查權限之警
    員發覺其施用第1 級毒品海洛因及第2 級毒品甲基安非他命
    等犯行前，主動向警方坦承施用第1 級毒品海洛因及第2 級
    毒品甲基安非他命，並經警扣得海洛因（純質淨重5.13公克
    ）、甲基安非他命（淨重2.7020公克，取0.0001公克鑑驗用
    罄，驗餘淨重2.7019公克）、裝盛前開海洛因之包裝袋13個
    、裝盛前開甲基安非他命之包裝袋5 個，及其所有預備供施
    用海洛因所用之注射針筒6 支、電子磅秤1 臺、分裝袋52個
    、分裝器2 支，其所有預備供施用甲基安非他命所用之吸食
    器1 個。
二、案經新北市政府（改制前為臺北縣政府）警察局新莊分局移
    送臺灣板橋地方法院檢察署檢察官偵查起訴。
    理    由
一、本件被告所犯係死刑、無期徒刑、最輕本刑為3 年以上有期
    徒刑以外之罪，其於準備程序中就被訴事實為有罪之陳述，
    經法官告知簡式審判程序之旨，並聽取公訴人、被告之意見
    後，依刑事訴訟法第273 條之1 第1 項規定，經本院合議庭
    裁定，由受命法官獨任進行簡式審判程序審理，核先敘明。
二、前開事實業據被告於警詢時、檢察官偵查中、本院審理時坦
    承不諱（見98年度毒偵字第3989號偵查卷第8 至10頁、第31
    頁、本院100 年12月6 日準備程序筆錄、同日審理筆錄），
    又被告於98年5 月31日為警採集之尿液，經送臺灣檢驗科技
    股份有限公司檢驗結果，呈鴉片類（嗎啡）、安非他命類（
    安非他命、甲基安非他命）陽性反應等情，有新北市政府警
    察局新莊分局偵辦毒品案尿液代碼表、臺灣檢驗科技股份有
    限公司濫用藥物檢驗報告各1 份在卷可佐，足認被告前開自
    白與事實相符。再被告於95年間因施用毒品案件，經本院以
    95年度毒聲字第976 號裁定送觀察、勒戒，認有繼續施用毒
    品之傾向，復經本院以96年度毒聲字第2293號裁定令入戒治
    處所施以強制戒治，於97年9 月10日停止戒治執行完畢，由
    臺灣板橋地方法院檢察署檢察官以97年度戒毒偵字第494 號
    為不起訴處分確定一情，有臺灣高等法院被告前案紀錄表1
    份在卷可憑，其於強制戒治執行完畢釋放後5 年內再犯本件
    毒品危害防制條例第10條第1 項、第2 項施用第1 級、第2
    級毒品等罪，核與同條例第23條第2 項所定相符，自應依法
    訴追。本件事證明確，被告犯行洵堪認定，自應依法論科。
三、按海洛因、甲基安非他命分屬毒品危害防制條例第2 條第2
    項第1 款、第2 款所定之第1 級、第2 級毒品，是核被告所
    為，係犯毒品危害防制條例第10條第1 項之施用第1 級毒品
    罪、同條第2 項之施用第2 級毒品罪。被告因施用而持有第
    1 級毒品海洛因、第2 級毒品甲基安非他命之低度行為，為
    施用行為所吸收，係不罰之前行為，不另論罪。被告所犯前
    開施用第1 、2 級毒品行為間，行為互殊、犯意各別，應予
    分論併罰。又被告於警方未發覺其所犯用第1 級毒品海洛因
    及第2 級毒品甲基安非他命等犯行前，向警方自行陳述其涉
    犯前開犯行，並接受裁判一節，有被告警詢筆錄（見前開偵
    查卷第10頁）在卷可參，故被告就前開施用第1 級毒品海洛
    因及第2 級毒品甲基安非他命等犯行，均合於刑法第62條前
    段之自首要件，爰依法各減輕其刑。爰審酌被告前因施用毒
    品案件，經觀察、勒戒及強制戒治，仍未能戒除施用毒品惡
    習，再犯本件施用毒品犯行，顯見其意志不堅，委無足取，
    併衡其犯罪動機、目的、所犯施用毒品犯行究為自戕行為，
    及被告犯罪後均坦承犯行，態度尚可，及公訴人就被告符合
    自首之施用第2 級毒品犯行求處有期徒刑3 月尚稱允當，然
    就被告符合自首之施用第1 級毒品犯行求處有期徒刑8 月尚
    嫌過重等一切情狀，分別量處如主文所示之刑，並定其應執
    行之刑。扣案海洛因，純質淨重5.13公克、甲基安非他命，
    淨重2.7020公克，取0.0001公克鑑驗用罄，驗餘淨重2.7019
    公克一情，有法務部調查局濫用藥物實驗室98年8 月11日調
    科壹字第09823021750 號鑑定書、交通部民用航空局航空醫
    務中心98年6 月15日航藥鑑字第0982894 號各1 份在卷可參
    ，該海洛因屬第1 級毒品，及裝盛前開海洛因包裝袋13個，
    因有海洛因殘渣黏附其上無法析離，不問屬於被告所有與否
    ，應依毒品危害防制條例第18條第1 項前段，於被告所犯施
    用第1 級毒品犯行後諭知沒收銷燬之。扣案注射針筒6 支、
    電子磅秤1 臺、分裝袋52個、分裝器2 支，均為被告所有，
    供被告預備施用海洛因所用之物，亦據被告於本院審理時供
    陳明確，應依刑法第38條第1 項第2 款規定，於被告所犯施
    用第1 級毒品犯行後諭知沒收。再前開甲基安非他命，屬第
    2 級毒品，及裝盛前開甲基安非他命包裝袋5 個，因有甲基
    安非他命殘渣黏附其上無法析離，不問屬於被告所有與否，
    應依毒品危害防制條例第18條第1 項前段，於被告所犯施用
    第2 級毒品犯行後諭知沒收銷燬之。又扣案吸食器1 個，為
    被告所有，供被告預備施用甲基安非他所用之物，亦據被告
    於本院審理時供陳明確，應依刑法第38條第1 項第2 款規定
    ，於被告所犯施用第2 級毒品犯行後諭知沒收。
據上論斷，應依刑事訴訟法第273 條之1 第1 項、第299 條第1
項前段，毒品危害防制條例第10條第1 項、第2 項、第18條第1
項前段，刑法第11條前段、第62條前段、第51條第5 款、第38條
第1 項第2 款，判決如主文。
本案經檢察官李安蕣到庭執行職務。
中    華    民    國   100    年    12    月    20    日
                  刑事第二十二庭法  官  何燕蓉
如不服本判決，應於判決送達後10日內敘明上訴理由，向本院提
出上訴狀（應附繕本），上訴於臺灣高等法院。
上列正本證明與原本無異。
                                書記官  金和國
中    華    民    國   100    年    12    月    26    日
附錄論罪科刑法條全文：
毒品危害防制條例第10條
施用第一級毒品者，處 6 月以上 5 年以下有期徒刑。
施用第二級毒品者，處 3 年以下有期徒刑。